臺灣高雄地方法院刑事附帶民事訴訟判決
原      告  賴仙蔭
被      告  葉銘峰
上列被告因傷害案件（本院100 年度易字第716 號），經原告提
起附帶民事訴訟，請求損害賠償，本院判決如下：
    主  文
被告應給付原告新臺幣貳萬元，及自民國一百年一月二十五日起
至清償日止，按週年利率百分之五計算之利息。
本判決得假執行。
    事實及理由
一、原告起訴主張：被告葉銘峰於99年9 月間居住在高雄市○○
    區○○路之大樓內，因認對門住戶即原告賴仙蔭向該大樓之
    其他住戶散佈被告有進入原告住處竊取財物之訊息，心生不
    滿，於99年9 月26日上午8 時許，趁原告打開高雄市○○區
    ○○路31號8 樓之20住處房門之際，進入該房間內質問原告
    ，並基於傷害之犯意，徒手及持鏡子毆打原告之頭部及左臉
    部，致原告受有頭部外傷挫傷、左臉部挫傷之傷害。爰依民
    法第184 條第1 項請求被告賠償原告所受損害，並聲明：求
    為判決被告應給付原告新臺幣（下同）2 萬元元及自起訴狀
    繕本送達翌日起至清償日止按週年利率5%計算之利息。（參
    附民卷第11頁）
二、被告方面：認諾原告之請求（見附民卷第11頁）。
三、按附帶民事訴訟之判決，應以刑事訴訟判決所認定之事實為
    據，刑事訴訟法第500 條前段定有明文。次按，因故意或過
    失，不法侵害他人之權利者，負損害賠償責任，民法第184
    條第1 項前段亦明文規定。又按當事人於言詞辯論時為訴訟
    標的之捨棄或認諾者，應本於其捨棄或認諾為該當事人敗訴
    之判決，刑事訴訟法第491 條第8 款準用民事訴訟法第384
    條亦可參照。
四、經查，本件原告起訴主張被告於前揭時、地徒手毆打被告成
    傷等節，業據本院以100 年度易字第716 號刑事判決有罪在
    案，堪認原告上開主張為真實。原告基於侵權行為損害賠償
    之法律關係，請求被告給付2 萬元，及自起訴狀繕本送達之
    翌日起至清償日止，按週年利率5%計算之利息，雖未提出任
    何單據以證明所受損害金額為2 萬元，惟被告已於本院言詞
    辯論時同意如數給付，核屬就訴訟標的之認諾（見附民卷第
    11頁），揆諸前開說明，本院自應為被告敗訴之判決。又本
    件係本於被告認諾所為之判決，爰依職權宣告假執行，併此
    敘明。
五、據上論結，原告之訴為有理由，應依刑事訴訟法第502 條第
    第2 項、第491 條第8 款、第10款、民事訴訟法第384 條、
    第389 條第1 項1 款，判決如主文。
中    華    民    國   100    年    7     月    19    日
                  刑事第十四庭  法  官    林揚奇
以上正本證明與原本無異。
如不服本判決應於收受本判決後10日內向本院提出上訴書狀，並
應敘述具體理由，如未敘述上訴理由者，應於上訴期間屆滿後20
日內補提理由書狀於本院（均須按他造當事人之人數附繕本）「
切勿逕送上級法院」。
中    華    民    國   100    年    7     月    19    日
                                書記官    何明昌